臺灣高等法院刑事判決　　　　　　　　　　　　　九十年度重上更(三)字第二七０號
　　上　訴　人
　　即　被　告　丙○○
　　選任辯護人　余健生
　　　　　　　　邱朝象
右上訴人因違反貪污治罪條例案件，不服臺灣新竹地方法院八十五年度訴字第一一二
六號，中華民國八十七年五月八日第一審判決（起訴案號：臺灣新竹地方法院檢察署
八十五年度偵字第一二０三九號），提起上訴，經判決後，由最高法院第三次發回更
審，本院判決如左：
    主  文
原判決撤銷。
丙○○依據法令從事公務之人員，對於職務上之行為收受賄賂，處有期徒刑年柒月
，褫奪公權年。所得新台幣壹佰伍拾萬元沒收。
    事  實
一、丙○○係新竹縣北埔鄉民代表會代表，並於民國（下同）八十三年八月一日被推
    選為該代表會主席，鄉代表會職權為議決鄉規約、預算、臨時稅課、財產之處分
    、鄉公所組織規程及所屬事業機構組織規程、鄉公所提案事項、決算報告、鄉民
    代表提案事項、接受人民請願及其他依法律、中央法規或省縣自治法規賦予之職
    權，丙○○乃依據法令從事公務之人員。
二、緣實久企業有限公司（以下簡稱實久公司）及國光土木包工業（以下簡稱國光行
    ）於八十三年二月二十八日分別與新竹縣北埔鄉鄉公所簽訂該鄉大坪溪四件河床
    之疏濬工程契約（係於八十三年二月二十六日開標，雍伯橋至大林橋間之大坪溪
    疏濬工程係國光行標得；深壢橋下游之大坪溪疏濬工程、伯公廟至冷泉攔砂壩間
    之大坪溪疏濬工程、大林橋至興豐橋間之大坪溪疏濬工程，係由實久公司標得，
    實久公司負責人林哲雄將實久公司標得之工程交由其合夥人甲○○施工，另外甲○○亦與國光行負責人丁○○洽談，由其施工），嗣因該鄉鄉民向北埔鄉公所陳
    情，指在大坪溪河床開採砂石，破壞自然環境，請求勒令停工，經北埔鄉代表會
    於第十四屆第十七次臨時全會中議決建議鄉公所予以解約，並令實久公司及國光
    行停工，鄉公所乃於同年五月十日以八十三北鄉建字第三０七０號函通知實久公
    司及國光行不得動工，惟實久公司向該鄉代表會陳情，經鄉代表會決議，由實久
    公司與鄉公所協調，實久公司負責人林哲雄、國光行負責人丁○○與鄉長陳正順
    ，於同年十一月二十二日協議解約，但約定原先挖掘堆積之廢棄土石，為防範阻
    流，原則准予運離。惟實久公司未依鄉公所規定期限將該公司前曾挖掘而堵塞水
    流之砂石載離現場，鄉公所乃禁止該公司再行載運，實久公司遭受損失。嗣丙○○於八十三年八月一日擔任該鄉代表會主席，八十四年六月八日晚上十時許，實
    久公司負責人林哲雄與其合夥人甲○○至新竹縣北埔鄉○○路十六號丙○○所開
    設之隆源餅行兼住宅，主動請求丙○○幫忙，央求丙○○於主持代表會時，能提
    案並議決讓實久公司恢復上開工程，交由鄉公所執行，丙○○竟應允之，並期約
    「新台幣（以下同）二百萬元之賄款，其中一百萬元行賄鄉長，五十萬元由丙○○收受，餘由丙○○轉交予其同派代表均分」，甲○○並將當日已籌得之現金一
    百萬元交予丙○○收下。嗣甲○○僅再籌得五十萬元，並於同年月十三日晚上十
    時許，再與林哲雄二人前往丙○○上開住宅，將五十萬元交付予丙○○。丙○○
    收受前述一百五十萬元後，乃囑林哲雄以實久公司名義向代表會書寫陳情函，由
    其在鄉代表會提案俾能依上開約定以達復工之目的。嗣丙○○雖未將上開賄款轉
    交予鄉長及其他代表，惟於八十四年七月二十八日代表會議時，商請不知上情之
    代表乙○○提出回復大林橋至南埔橋（即南埔雍伯橋）段河川內原狀，剷平河床
    凸起處，會中提出疏濬示範區之構想，並議決請鄉公所採納，丙○○又於八十四
    年十月十四日受理實久公司復工之陳情書，並提交至代表會討論，經議決請鄉公
    所依據原訂立契約條款，與請願人協調辦理，並將處理情形函知代表會。惟鄉公
    所始終不同意復工，丙○○亦未退還上開賄款。林哲雄、甲○○始於八十五年四
    月十六日前往法務部調查局台北市調查處檢舉上情。八十五年十一月二十八日丙○○經調查人員約談到案後，向調查員坦承收到該一百五十萬元，該一百五十萬
    元仍放置在新竹縣北埔鄉○○街一四四巷八號租屋處，並帶同調查人員至該處起
    出該一百五十萬元，丙○○於調查員調查時及檢察官偵訊時並自白前述犯罪情節
    。
三、案經林哲雄及甲○○檢舉，由法務部調查局台北市調查處移送台灣新竹地方法院
    檢察署檢察官偵查起訴。
    理  由
一、上訴人即被告丙○○對於其係新竹縣北埔鄉民代表，於八十三年八月一日被推選
    為鄉代表會主席一節，業已供明屬實（見調查處調查卷第五十四頁背面）。而被
    告於擔任鄉代表會主席期間，曾收下甲○○與林哲雄送來的一百五十萬元等情，
    被告亦坦承不諱，雖被告矢口否認有何期約收受賄賂之犯行，辯稱：當時伊曾拒
    絕過，係甲○○硬放置後急速離開，伊亦親自打電話並託友人錢日祥要對方拿回
    去，是對方拖延及執意不肯拿回去，該一百五十萬元係甲○○一次送來，並非分
    二次送來云云。惟查：
  (一)被告丙○○收受林哲雄、甲○○所攜帶由甲○○籌得之一百五十萬元，業經被告
    於八十五年十一月二十八日帶同台北市調查處調查員在其前開租屋處起出並經扣
    案，復有包紮金錢所用之紙紮十五張在卷可按（見法務部調查局台北市調查處八
    十五年十一月廿五日肅字第五六三三五六號函台灣新竹地方法院檢察署卷宗內
    丙○○之八十五年十一月二十八日調查筆錄第三、四頁，偵查卷第十六、一二二
    頁）。而林哲雄、甲○○二人係先後於八十四年六月八日晚上十時許、同年月十
    三日晚上十時許，前往被告前開住宅，與被告期約二百萬元，請被告在代表會運
    作協助實久公司復工，並分二次致送一百五十萬元等情，業據林哲雄、甲○○於
    檢察官偵查時證述明白（見偵查卷第三一至三四頁）。林哲雄於調查局時供稱，
    丙○○表示會讓我們先做一段，做得好，他們對鄉民陳情案有所交代，就可讓後
    三段（含國光公司乙段）恢復動工（見調查處調查卷第十頁）；又稱，當時我與
    丙○○協商結果，鄉長分一百萬元，丙○○自己拿五十萬元，餘五十萬元分給與
    鄉長同派的五位代表每人十萬元，後來我因資金不足，籌不足二百萬元，只給丙○○一百五十萬元，丙○○收得一百五十萬元後表示，鄉長的部分他會轉過去，
    後來他實際如何分配我不知道（見調查處調查卷八十三頁背面）。林哲雄於檢察
    官偵訊時亦稱，至丙○○家，他說要送二百萬元，要給鄉長一百萬元，餘由代表
    會分（見偵查卷三十二頁）。被告於檢察官偵訊時亦稱，林哲雄送一百五十萬元
    時沒說如何分配，約在一個月後至我家言，鄉長與我各五十萬元，贊成之代表各
    十萬元（見偵查卷第十八頁），雖與林哲雄所供，給鄉長一百萬元之情節稍有不
    符。惟錢如何分配，係被告個人得以操縱之事，自不能以此細微不符之處即否定
    林哲雄之供詞。況甲○○於九十一年二月二十日調查時亦稱，我是要把砂石運走
    （按應係復工，包括運砂石，詳後(四)所述），如果能夠運到三峽來賣，可以賣伍
    佰萬，所以我和林哲雄同意要付貳佰萬，壹個人壹佰萬。只先付了壹佰伍拾萬，
    因為錢尚未籌足。足認被告與林哲雄、甲○○期約，是要由林哲雄、甲○○給付
    二百萬元，惟於付與丙○○一百五十萬元後，因錢尚未籌足，始未再付出尾款五
    十萬元。再甲○○於檢察官偵訊時亦稱，分二次交錢（見偵查卷第三十四頁反面
    ）。又上開一百五十萬元，係由甲○○向李慈文調借，李慈文則向劉阿淑等人借
    貸，此經證人李慈文、劉阿淑、劉俊峰、施玉華於調查站證述屬實，並有支票影
    本一件、施玉華等人之存摺影本六份在卷可資佐證（見調查處調查卷第十三頁至
    第二十四頁）。林哲雄與甲○○皆供稱，該一百五十萬元係分二次交付，對林哲
    雄及甲○○二人而言，該一百五十萬元究係一次交付或分二次交付，在法律上之
    結果並無何不同，林哲雄及甲○○二人實無將賄款係一次交付而故意扭曲為二次
    之動機。反之，被告稱，林哲雄、甲○○係一次交付賄款一百五十萬元，應係為
    配合「甲○○等人交付該一百五十萬元後，急速離去，伊要渠等帶回而不果」辯
    解之詞所言，自難採信。被告辯稱，林哲雄、甲○○一次交付一百五十萬元，與
    事實不符，諉無足採。
  (二)又被告於收受一百五十萬元後，該鄉民代表會於八十四年七月二十八日第十五屆
    第五次臨時會，由乙○○提案請鄉公所在大林橋至南埔橋段承坎工程完成後，儘
    速回復該段河川內原狀；八十四年十月十四日第六次臨時會，被告丙○○本人亦
    提案決議有關實久公司八十四年九月七日八四久字第０一七號陳情書案，請鄉公
    所依據原訂立契約條款，與請願人實久公司協調辦理，此有實久公司陳情書、代
    表會第十五屆第五次、第六次臨時會提案決議書影本各一份在卷可稽（見偵查卷
    第九十四頁至九十六頁）。被告於檢察官偵訊時供稱，是我請代表乙○○提議（
    案）（見偵查卷第十八頁反面、第七十九頁正反面）。雖乙○○於檢察官初訊時
    否認此事（見偵查卷第五十頁），但此或因乙○○怕捲入本案，故為推託之詞，
    此與被告之供述已有不符，且乙○○於本院調查時亦未否認係受被告之託提案，
    僅稱不記得（見本院九十年十二月十九日訊問筆錄），乙○○所供已有所保留。
    再參照林哲雄於調查局時供稱，丙○○表示會讓我們先做一段，做得好，他們對
    鄉民陳情案有所交代，就可讓後三段（含國光公司乙段）恢復動工（見調查處調
    查卷第十頁）。以及甲○○所供，伊與國光行商談，該行承包部分，亦由伊施工
    ；國光行負責人丁○○亦稱，國光行標到部分，與甲○○商談，由甲○○施工（
    見本院九十年十二月十九日、九十一年二月二十日、九十一年五月二十二日調查
    筆錄），抑且乙○○提案之大林橋至南埔橋段疏濬工程，應係大林橋至南埔雍伯
    橋間工程等情，有實久公司及國光公司與北埔鄉公所訂立之工程合約及現場圖附
    於本院卷可參。足見乙○○之提案係受被告之託所為，不因乙○○提案部分非係
    實久公司承包部分而係國光行承包，即認被告未請託乙○○提案，並謂乙○○之
    提案與本案無關。再被告嗣後亦配合實久公司之要求而提案請求代表會決議，有
    如上述。
  (三)此外有關實久公司、國光行標得北埔鄉大坪溪河床四件工程，因鄉民陳情，經鄉
    代表會決議，請鄉公所與承包人協調，嗣後解約，但得標人又陳情，代表會亦作
    成多次決議等情，亦據證人即該鄉鄉長陳正順、鄉代表會秘書彭作仁於偵查中證
    述明白，復有北埔鄉民陳情書（八十三年三月二十九日）、新竹縣北埔鄉公所八
    十三年五月二十六日八十三北鄉建字第九六八四號函、南埔村村長等人陳情書、
    北埔鄉公所八十三年五月二十六日八十三北鄉建字第九六八一號函、丙○○所書
    之存證信函、北埔鄉公所八十三年四月十四日八十三北鄉建字第二五二五號、八
    十三年五月十日八十三北鄉建字第三０七０號函、大坪溪深壢橋下游疏濬等四件
    工程協調會紀錄、北埔鄉公所八十四年二月二十四日八十四北鄉建字第一一五三
    號函、八十四年三月二十三日八十四年北鄉建字第九五八七號函、代表會八十四
    年五月二十日新縣北鄉代字第十四號函、北埔鄉公所八十四年五月二十二日八十
    四北鄉建字第三五七０號函、實久公司八四久字第０一七號陳情書、北埔鄉民代
    表會鄉公所第十五屆第五次臨時會臨時動議決議案決議書各一份、北埔民代表會
    鄉公所第十五屆第一、二次臨時會、三、四次臨時會、五、六次臨時會、七、八
    、九次臨時會、十六、十七、十八次臨時會議事錄各一冊在卷可資佐證。且被告
    於八十五年十一月二十八日在調查局新竹縣調查站亦供認：林哲雄及甲○○二人
    確曾至伊家中要求伊向鄉長陳正順說項，讓他們繼續清運砂石，林哲雄即將離去
    時，將現金一百五十萬元塞給伊，伊收到該筆錢後，原先均放在家中櫃子內，至
    前（二十六）日，因感於最近調查單位「掃白」風聲太緊，害怕貴單位查緝，故
    改放至租屋處等語（見調查處調查卷第五十六頁），其於檢察官偵查中復直承上
    情，並供稱：林哲雄本人將錢交給伊，甲○○先離開時說幫忙砂石給他們採運，
    又甲○○先離開，林哲雄即將錢打開言是一百五十萬元，約在一個月後，林哲雄
    至我家來，言鄉長與伊各五十萬元，贊成之代表各十萬元，後來是伊請代表乙○○提議做示範區，又一百五十萬元，約一捆十萬元，伊用了七、八捆等語（見偵
    查卷第十五至十九頁、第七八頁反面）。
  (四)甲○○等對請求被告幫忙究係促使鄉公所讓實久公司「復工」？抑同意讓實久公
    司「繼續將砂石運離工地」？或「二者兼而有之」？經查：被告於八十五年十一
    月二十八日在調查局新竹縣調查站亦供認：林哲雄及甲○○二人確曾至伊家中要
    求伊向鄉長陳正順說項，讓他們繼續『清運砂石』，林哲雄即將離去時，將現金
    一百五十萬元塞給伊，：：。」（見調查處調查卷第五十六頁）、其於檢察官偵
    查時復直承上情，並供稱：林哲雄本人將錢交給伊，甲○○先離開時說幫忙「砂
    石給他們採運」，又甲○○先離開，林哲雄即將錢打開言是一百五十萬元，約在
    一個月後，林哲雄至我家來，「言鄉長與伊各五十萬元」，贊成代表各十萬元：
    ：。」（見偵查卷第十六頁至第十八頁）；繼則又謂「被害人林哲雄、甲○○等
    人行賄之目的，乃在請求鄉長對其公司原來標得之疏濬工程能予同意復工」、「
    被告並接受實久公司之陳情，安排議程決議，建議鄉公所同意實久公司之復工」
    各云云。其等前後所陳，雖或有出入，惟經本院再傳訊甲○○到院，其則坦承：
    當時已經有挖九堆的砂石在那裡，目的是要把那九堆砂石載去賣。我是要把砂石
    運走。如果能夠運到三峽來賣，可以賣伍佰萬。所以我和林哲雄同意要付貳佰萬
    ，壹個人壹佰萬。只先付了壹佰伍拾萬，因為錢尚未籌足。我當時目的是要運走
    砂石，但心裡還是希望能夠繼續挖，因為挖的愈多賺的愈多等情（見本院九十一
    年二月二十日訊問筆錄）。核與實久公司於八十四年九月七日提請被告提案之前
    開陳情書主旨所載：「請准以復工以減少敝公司之損失」內容相符（見偵查卷第
    九十五頁、第九十六頁）。亦足認林哲雄、甲○○與被告期約是要被告在代表會
    運作，使實久公司得以復工 (包括將砂石運走) ，至為灼然。
  (五)被告於案發前之八十五年四月六日，雖曾以竹東郵局第三三五號存證信函催告甲○○，限其於收到該函二日內，偕同林哲雄前來取回款項，有該存證信函在卷可
    稽（見上訴卷第八六、八七頁），而甲○○於原審訊問時亦坦承確有收受該存證
    信函無訛（見原審卷第四十頁反面），且證人錢日祥於原審及本院前審訊問中復
    均證稱：曾受丙○○之託，多次打電話給林哲雄，要其前來丙○○住處取回款項
    ，起先有聯絡到林哲雄，後來他不想接電話等語（見原審卷第二三、二四頁、本
    院八十七年上訴字第二六七三號第四六頁）。惟林哲雄、甲○○二人於八十五年
    四月十六日前往調查局台北市調查處檢舉被告丙○○受賄貪污前，即先於同年三
    月二十五日委請律師顏文正發函要求被告返還該一百五十萬元，該函於同年月二
    十六日由被告之妻代為收受，且由顏文正律師再以電話約被告北上台北市洽商還
    款事宜等情，有該律師函及回執函影本附於本院八十八年度上更（一）二四五號
    卷第二二至二四頁可稽，被告亦直承上情無訛（見本院八十八年度上更（一）二
    四五號卷第三十至三一頁），又被告雖確曾寫存證信函要求甲○○與林哲雄取回
    一百五十萬元，惟其時間為八十五年四月六日，被告自承當時甲○○等人已先於
    一月間至被告家中，談論去年六月被告收賄之情事，並暗自錄音，且於同年三月
    間將該錄音帶拷貝寄予被告收執，被告始寄存證信函予甲○○（見偵查卷第十七
    至十八頁），此節並據甲○○於檢察官偵查時供證在卷（見偵查卷第三三至三四
  頁）﹔又被告且供承甲○○、林哲雄二人行賄後曾多次再至其家中詢問有關復工
    事宜（見偵查卷第十八頁），準此，若被告最初確無收賄之意，何以不乘機將賄
    款歸還？足見被告於案發前寄發給甲○○之存證信函，係因對方（林哲雄、甲○○）已委請律師發函，並已發生糾葛表明要檢舉使然，尚不足據為有利於被告之
    證據。次查證人錢日祥原不認識李、林二人，而係事後由被告說明後才知上情，
    復未曾謀面，衡情殊無託李、林二人不識之人洽談退錢事，且被告自承證人錢日
    祥聯絡林哲雄人洽談退錢未果後確有向其告知，被告果無收受上開款項之意，何
    不親自主動退回？況證人錢日祥於原審中已為同樣證言（見原審卷第五十三、五
    十四頁），被告亦供稱證人錢日祥從未與證人林哲雄謀面，衡諸常情，被告應無
    任意委託一個交款人不認識之人與交款人洽談退款事之理，可見證人錢日祥上開
    證言不實，顯係臨訟受託而為迴護之詞，不足採信。
  (六)綜上所述，被告所辯，無非係諉卸之詞，不足採信，本案事證明確，被告犯行洵
    堪認定。
二、查鄉代表會之職權，依台灣省鄉鎮市民代表會組織規程準則第十九條第一項規定
    係議決鄉規約、預算、臨時稅課、財產之處分、鄉公所組織規程及所屬事業機構
    組織規程、鄉公所提案事項、決算報告、鄉民代表提案事項、接受人民請願及其
    他依法律、中央法規或省縣自治法規賦予之職權。查被告係新竹縣北埔鄉代表會
    代表，於八十三年八月一日被推選為該代表會主席，依上開規定，被告係依據法
    令從事公務之人員，且被告與林哲雄、甲○○期約並收受賄賂後，於代表會提案
    ，圖暗助林哲雄、甲○○，核被告所為，係對於職務上之行為，收受賄賂罪。復
    按甲○○、林哲雄等人行賄之目的，乃在請求鄉公所對其公司原來標得之疏濬工
    程能予同意復工，被告為鄉民代表會主席，具有議決鄉規約、預算、臨時稅課、
    財產之處分、鄉公所組織規程及所屬事業機構組織規程、鄉公所提案事項、決算
    報告、鄉民代表提案事項、接受人民請願及其他依法律、中央法規或省縣自治法
    規賦予之職權，被告並接受實久公司之陳情，安排議程決議，建議鄉公所同意實
    久公司之復工，然同意復工與否，雖非鄉代表會職務上所得決定之事項，實久公
    司行賄之最終目的雖係在徵得鄉公所之同意復工，被告接收實久公司之賄賂並進
    而於八十四年七月二十八日代表會時，商請不知情之代表乙○○提出回復大林橋
    至南埔橋段河川內原狀，並議決請鄉公所採納，又於八十四年十月十四日受理實
    久公司復工之陳情書，並自行提交至代表會討論，經議決請鄉公所依據原訂立契
    約條款，與請願人實久公司協調辦理，並將處理情形函知代表會，雖最後鄉公所
    始終不同意復工，然仍不影響被告接受林哲雄、甲○○二人之行賄，並進而在代
    表會中運作使作成要求鄉公所讓實久公司復工之決議，係就其職務上行為收受賄
    賂之事實，此由林哲雄於偵查中及本院前審九十年四月三日訊問時供稱，停工是
    代表會接受陳情後決議，交由鄉公所執行，因此復工亦須代表會通過，故希望上
    訴人能協調代表會，讓其復工等語觀之即明（見偵查卷第三十頁及本院更二審九
    十年四月三日訊問筆錄），應認被告係對於職務上之行為收受賄賂，被告利用不
    知情之乙○○犯罪，為間接正犯。又被告行為後，貪污治罪條例第五條已經於八
    十五年十月二十三日修正（九十年十一月七日僅修正貪污治罪條例第六條，第五
    條條文未修正），有關罰金刑部分，已提高刑度，依刑法第二條第一項但書，應
    適用八十五年十月二十三日修正前之規定處罰，核被告所為，係犯八十五年十月
    二十三日修正前之貪污治罪條例第五條第一項第三款之罪（檢察官係於八十五年
    十二月十五日起訴，雖時在貪污治罪條例修正之後，但起訴書亦係指被告犯貪污
    治罪條例第五條第一項第三款之罪，且起訴書倒數第二行所引之法條全文，記載
    該法條之罰金刑為二百萬元，即係八十五年十月二十三日修正前之條文），又被
    告行為後，在偵查中自白，此有偵訊筆錄在卷可稽（見調查局八十五年十一月二
    十八日調查筆錄及偵查卷第十五頁至十九頁檢察官偵訊筆錄，被告於檢察官偵訊
    時明白供稱，收到該一百五十萬元，是林哲雄及甲○○交付，他們要求幫忙砂石
    給他們清運，是透過代表會，由伊請乙○○提議），雖被告嗣後否認犯罪，仍不
    影響其原先自白之效力（參見褚劍鴻先生著刑法分則釋論七十二年九月初版上冊
    第一０七頁），應依八十五年十月二十三日修正前貪污治罪條例第八條後段規定
    減輕其刑。
三、原審對被告論罪科刑，固非無見。惟原判決認：(一)被告係犯八十五年十月二十三
    日修正前之貪污治罪條例第六條第一項第五款之對於非主管之事務圖利罪，已有
    未洽。(二)適用法律不能割裂為之，原判決認被告係犯八十五年十月二十三日修正
    前之貪污治罪條例第六條第一項第五款之罪，乃對被告自白減輕其刑及褫奪公權
    二部分竟適用八十五年十月二十三日修正後貪污治罪條例第八條第二項、第十七
    條，亦有未當。(三)甲○○係交付賄賂之人，並非被害人（參見最高法院八十八年
    度臺上字第二四０四號及六十九年臺上字第八七九號判例），該一百五十萬元賄
    款，不得發還予甲○○，原判決竟諭知發還甲○○。(四)原審未論述被告為間接正
    犯，於法均有不合。被告上訴意旨，仍執陳詞，否認犯罪，固無足取，惟原判決
    既有可議，應予撤銷改判。又本件雖係被告上訴，檢察官並未上訴，惟原審適用
    法條錯誤，依刑事訴訟法第三百七十條後段之規定，本院仍得諭知較原審為重之
    刑，審酌被告犯罪之動機、目的、手段，犯罪所生之危害及其品性、生活狀況、
    智識程度、犯罪所生之損害，及犯罪後態度等一切情狀，量處有期徒刑年柒月
    ，併依法宣告褫奪公權年，至被告犯罪所得一百五十萬元已經扣案，毋庸再諭
    知追繳，應適用八十五年十月二十三日修正前貪污治罪條例第九條第一項之規定
    逕為沒收之諭知。
據上論斷，應依刑事訴訟法第三百六十九條第一項前段、第三百六十四條、第二百九
十九條第一項前段、第三百七十條後段，八十五年十月二十三日修正前貪污治罪條例
第二條前段、第五條第一項第三款、第八條後段、第九條第一項、第十六條，刑法第
二條第一項但書、第十一條前段、第三十七條第二項、第三項，判決如主文。
本案經檢察官李金定到庭執行職務。
中    華    民    國      九十一  年       六       月        十一      日
                             臺灣高等法院刑事第二十二庭
                                 審判長法  官  許  正  順
                                       法  官  胡  方  新
                                       法  官  林  明  俊
右正本證明與原本無異。
如不服本判決應於收受送達後十日內向本院提出上訴書狀，其未敘述上訴之理由者並
得於提起上訴後十日內向本院補提理由書（均須按他造當事人之人數附繕本）。
                                       書記官  蕭  進  忠
中    華    民    國      九十一  年       六       月        十二      日
附錄：本判決論罪科刑法條全文
八十五年十月二十三日修正前貪污治罪條例第五條：
有左列行為之一者，處七年以上有期徒刑，得併科新台幣二百萬元以下罰金：
一、意圖得利，擅提或截留公款或違背法令收募稅捐或公債者。
二、利用職務上之機會，詐取財物者。
三、對於職務上之行為，要求期約或收受賄賂或其他不正利益者。
前項第一款及第二款之未遂犯罰之。
